【裁判字號】    90,裁,661
【裁判日期】    900831
【裁判案由】    聲請停止執行
【裁判全文】
最  高  行  政  法  院  裁  定                      九十年度裁字第六六一號
    抗  告  人  陳錦文即松園企業行
右抗告人因與相對人高雄縣稅捐稽徵處間聲請停止執行事件，不服中華民國九十年六
月廿六日高雄高等行政法院九十年度停字第九號裁定，提起抗告，本院裁定如左︰
    主  文
抗告駁回。
抗告訴訟費用由抗告人負擔。
    理  由
本件抗告人在原審聲請意旨略以：抗告人前於民國八十七年間依動產擔保交易法規定
向案外人岳聖實業有限公司（以下簡稱岳聖公司）購買機器，約定價金於買賣契約成
立後計分四十二期（每月一期）分期給付，迨價金付清後，岳聖公司始將機器之所有
權移轉予抗告人。詎岳聖公司賣給抗告人之機器有瑕疵及主要裝備未給付，抗告人乃
將機器退貨，惟系爭機器之所有權既非屬於抗告人所有，故抗告人將機器退還，自非
銷售貨物，又豈會取得代價呢？而賣方即岳聖公司亦絕不可能給付抗告人分文，從而
相對人又豈有向抗告人課徵營業稅之理由？何況抗告人將機器退還後，抗告人與岳聖
公司間之買賣契約即行解除，而雙方既無買賣之存在，相對人即不得再以先前之買賣
事實，作為課稅之依據。然相對人卻以抗告人於八十八年五月十五日營業稅申報時，
未將退貨收回之營業稅額自進項稅額中予以扣減，乃核定抗告人逃漏營業稅新臺幣（
下同）二九二、八一○元，除開單補徵營業稅二九二、八一○元外，另對抗告人裁處
一倍之罰鍰二九二、八○○元。嗣經抗告人申請復查結果，相對人除將原核定罰鍰部
分撤銷外，另補徵營業稅部分仍維持原核定，抗告人不服，復於八十九年五月三十日
向財政部提起訴願，惟財政部迄未作成訴願決定，抗告人乃向原審提起行政訴訟，爰
請求於本案訴訟終結前，准予裁定停止原處分之執行云云。原裁定則以按行政訴訟繫
屬中，當事人對於中央或地方行政機關之處分，固得請求停止執行，但須以原處分或
決定之執行，將發生難以回復之損害，且有急迫情事者，始得聲請行政法院裁定停止
執行，行政訴訟法第一百十六條第二項前段，規定甚明。經查，抗告人就相對人對其
核課營業稅之處分聲請停止執行，不惟未據抗告人證明倘因相對人執行上開處分，將
對其財產發生有難於回復損害之情形；且抗告人亦未提出具體事證以明其提起本件
停止執行之聲請，有何急迫之情事，從而抗告人請求停止相對人所為原核課處分之執
行，核與前揭停止執行之要件，即有不符，應不予准許，而駁回抗告人之聲請。抗告
意旨雖主張相對人已將其不動產囑託禁止處分之登記，且移送法務部行政執行署高雄
行政執行處執行云云。惟抗告人既仍未能證明上開執行，將對其發生難以回復之損害
，且有急迫之情事，自與行政訴訟法第一百十六條第二項前段所規定，聲請停止執行
之要件未符，原裁定因而駁回其聲請核無不合。抗告意旨，非有理由，應予駁回。
依行政訴訟法第二百七十二條、第一百零四條、民事訴訟法第四百九十二條第一項、
第九十五條、第七十八條，裁定如主文。
中    華    民    國      九十      年      八        月    三十一      日
                    最 高 行 政 法 院  第 三 庭
                                審 判 長 法  官      曾  隆  興
                                         法  官      劉  鑫  楨
                                         法  官      徐  樹  海
                                         法  官      鄭  淑  貞
                                         法  官      林  家  惠
右  正  本  證  明  與  原  本  無  異
                                         法院書記官  陳  盛  信
中    華    民    國      九十      年      八        月    三十一      日


司法院資訊處製作；財團法人民間司法改革基金會備份。
